【裁判字號】    99,交聲,44
【裁判日期】    990203
【裁判案由】    聲明異議
【裁判全文】
臺灣高雄地方法院交通事件裁定          99年度交聲字第44號
原處分機關  高雄市政府交通局
受處分人即
異  議  人  欣樺貨櫃貨運股份有限公司
            統一編號：0000.
代  表  人  古毅
上列受處分人即異議人因違反道路交通管理處罰條例案件，對於
高雄市政府交通局民國98年12月30日所為之處分（原處分案號：
高市交裁字第裁32-BG0000000號），聲明異議，本院裁定如下：
    主    文
異議駁回。
    理    由
一、原處分意旨略以：受處分人即異議人欣樺貨櫃貨運股份有限
    公司（負責人：古毅，下稱異議人）所屬人員，駕駛該公司
    所有車號X7-47 營業一般半拖車，於民國（下同）98年10月
    20日8 時43分許，行經高雄市○○區○○路、擴建路之設有
    燈光號誌管制之交岔路口闖紅燈左轉，經該路口自動照相裝
    置拍照，而由高雄市政府警察局交通警察大隊員警製單舉發
    ，異議人未於應到案日期（98年12月16日）前自動到案執行
    ，原處分機關以其違規明確，依道路交通管理處罰條例第53
    條第1 項之規定，裁處罰鍰新臺幣（下同）3600元，並依同
    條例第63條第1 項規定，記違規點數3 點之處分等語。
二、聲明異議意旨略以：伊公司駕駛固於上開時地駕駛上開營業
    一般半拖車行經該交岔路口，但是在該路口停車線等待通行
    ，確未「闖紅燈」，舉發員警登錄資料不實錯誤，且舉證不
    足，本件處分顯有錯誤，爰請求撤銷原處分等語。
三、按汽車駕駛人，行經有燈光號誌管制之交岔路口闖紅燈者，
    處新臺幣1800元以上5400元以下罰鍰。汽車駕駛人有下列各
    款所列條款之一者，除依原條款處罰鍰外，並予記點：三、
    有第43條、第53條或第54條情形之一者，各記違規點數3 點
    。道路交通管理處罰條例第53條第1 項、第63條第1 項第3
    款分別定有明文。次按汽車駕駛人，行經有燈光號誌管制之
    交岔路口闖紅燈，而違反道路交通管理處罰條例第53條第1
    項，於期限內繳納或聽後裁決處罰者，小型車逾越應到案期
    限30日以內，繳納罰鍰或到案聽後裁決者，應處罰鍰3600元
    ，違反道路交通管理事件統一裁罰基準表及處理細則（一、
    公路主管機關管轄部分）定有明文。
四、次按號誌之定義，係以規定之時間上交互更迭之光色訊號，
    設置於交岔路口或其他特殊地點，用以將道路通行權指定給
    車輛駕駛人與行人，管制其行止及轉向之交通管制設施。再
    標誌、標線、號誌之設置、養護及號誌之運轉，由主管機關
    依其管轄辦理之。且號誌係一由電力運轉之交通管制設施，
    以紅、黃、綠三色燈號或輔以音響，指示車輛及行人停止、
    注意與行進，設於交岔路口或其他必要地點。而行車管制號
    誌各燈號，其中圓形紅燈顯示之意義：（一）車輛面對圓形
    紅燈表示禁止通行，不得超越停止線或進入路口。再施工地
    段之標誌、標線、號誌經主管機關同意後，由施工單位設置
    。而本規則所稱主管機關，指公路主管機關、市區道路主管
    機關及警察機關。道路交通標誌標線號誌設置規則第3 條第
    3 款、第193 條、第206 條第5 款第1 目、第4 條第1 項、
    第3 項、第5 條分別定有明文。
五、經查：
  (一)本件異議人所屬駕駛人員於上開時間，確有駕駛車號X7-47
    營業一般半拖車，行經高雄市○○區○○路、擴建路交岔路
    口之設有燈光號誌管制路口闖紅燈左轉之違規，經自動照相
    裝置拍照，由員警製單舉發，異議人不服，原處分機關乃依
    法裁決為上開處分等情，有舉發單、裁決書、送達證書各1
    份，以及舉發違規照片3 張附卷可稽，堪認屬實。
  (二)異議人雖以上開情詞置辯。惟：異議人所有系爭車輛確沿擴
    建路往新生路交岔路口行駛，於98年10月20日8 時43分9 秒
    許，該路口（新生路）左轉、右轉專用燈號紅燈均已亮起，
    系爭車輛尚未到達交岔路口；於同時分11秒許，新生路口左
    轉專用號誌仍亮紅燈，上開車輛已超越擴建路內側車道停車
    線；於同時分12秒許，上開車輛已闖紅燈左轉行經該交岔路
    口中等情明確，有該路口自動照相裝置之違規照片3 張在卷
    可稽（參本院卷第9 、17頁），是異議人確有闖紅燈左轉之
    違規明確。再上開交岔路口，因新生路段形態特別，市區道
    路主管機關高雄市政府交通局將新生路段號誌規劃劃分為快
    、慢車道專用交通號誌，以分隔島東西兩側區分，依現有交
    通號誌運轉轉換時制設定，由綠燈轉換黃燈需3 秒緩衝，再
    由黃燈轉換為紅燈時，亦有路口全紅（東西兩側圓形紅燈）
    之3 秒鐘間隔，其用意係讓已進入路口之車輛，有充分且安
    全的時間進入自己（欲進入）車道內；另一用途係供路口淨
    空，均為用路行車安全所設計等情，業經高雄市政府警察局
    交通警察大隊於99年1 月19日以高市警交三字第0990000969
    號函附違規陳情案件簽見表在卷足參（參本院卷第15頁），
    且與道路交通標誌標線號誌設置規則之上開規定相符。本件
    由交岔路口燈號轉換為黃燈（3 秒），至新生路左轉、右轉
    均紅燈（淨空之3 秒），共有6 秒鐘；而一般市區道路時速
    限制為50公里/ 小時，若以異議人系爭車輛行經上開路口左
    轉減速為40公里/ 小時計算（40000 公尺≒3600秒＝11.1公
    尺/ 秒），平均為11.1公尺/ 秒，則6 秒鐘行進距離約66.6
    公尺；而由違規照片顯示於同時43分9 秒許，系爭車輛尚未
    至擴建路內側車道停車線，再於同分11秒許，上開路口車身
    左斜，而至同分12秒許，其車身已在上開路口左轉朝新生路
    方向轉彎中，共4 秒鐘，以系爭車輛在該路口轉彎距離約40
    公尺估算，應尚在6 秒鐘行進距離約66.6公尺之合理數值內
    。從而，舉發機關以異議人確有闖紅燈之違規，堪予採信。
    是異議人辯稱：舉發機關之舉證不足云云，尚非可採。
六、綜上，原處分機關以異議人確有闖紅燈之違規，依道路交通
    管理處罰條例第53條第1 項，裁處異議人罰鍰3600元，並依
    同條例第63條第1 項第3 款規定，記違規點數3 點，揆諸上
    開規定及說明，於法並無不合，亦未逾法定裁量權範圍。異
    議人指摘原處分違誤，求為撤銷，為無理由，應予駁回。
據上論斷，依道路交通管理處罰條例第87條第2 項，道路交通案
件處理辦法第19條，裁定如主文。
中    華    民    國    99    年    2     月    3     日
                  交通法庭    法  官  李昆南
以上正本證明與原本無異。
如不服本裁定，應於收受送達後5日內向本院提出抗告狀。
中    華    民    國    99    年    2     月    5     日
                              書記官  莊永利

司法院資訊處製作；財團法人民間司法改革基金會備份。
